【裁判字號】    96,訴,830
【裁判日期】    970118
【裁判案由】    違反毒品危害防制條例
【裁判全文】
臺灣新竹地方法院宣示判決筆錄          96年度訴字第830 號
公  訴  人  臺灣新竹地方法院檢察署檢察官
被      告  乙○○
指定辯護人  本院公設辯護人  甲○○
上列被告因違反毒品危害防制條例一案，經檢察官提起公訴（96
年度毒偵字第741 號、第911 號、第912 號、第1077號、第1628
號）後，聲請本院改依協商程序而為判決，於中華民國97年1 月
18日下午4 時在本院刑事第七法庭宣示判決，出席職員如下：
法官起立朗讀判決主文、犯罪事實要旨、處罰條文，及告以上訴
限制、期間並提出上訴狀之法院，且諭知記載其內容：
一、主  文：
    乙○○施用第一級毒品，累犯，處有期徒刑捌月；扣案之摻
    有第一級毒品海洛因之香煙壹支，沒收銷燬之。又施用第二
    級毒品，累犯，處有期徒刑拾月。又施用第一級毒品，累犯
    ，處有期徒刑捌月，扣案之海洛因拾壹包（合計淨重壹點捌
    捌公克，空包裝總重點貳陸公克），沒收銷燬之。又施用
    第二級毒品，累犯，處有期徒刑拾月；扣案之安非他命肆包
    毛重共貳點伍伍公克，沒收銷燬之。又施用第一級毒品，累
    犯，處有期徒刑捌月；扣案之摻有第一級毒品海洛因之香煙
    壹支，沒收銷燬之。又施用第二級毒品，累犯，處有期徒刑
    拾月。又施用第一級毒品，累犯，處有期徒刑捌月。又施用
    第二級毒品，累犯，處有期徒刑拾月。又轉讓第二級毒品，
    累犯，處有期徒刑柒月；扣案之安非他命壹包毛重零點貳
    公克，沒收銷燬之。主刑部分應執行有期徒刑年捌月。
二、犯罪事實要旨：
（一）乙○○前曾於民國94年1 月間，因違反毒品危害防制條例
      案件，經本院於94年3 月22日，以94年度訴字第104 號宣
      示判決筆錄，分別判處有期徒刑8 月、10月，並經定應執
      行刑為有期徒刑1 年4 月，嗣於94年3 月22日確定，於94
      年5 月3 日入監執行，並於95年5 月31日縮刑期滿執行完
      畢。
（二）乙○○前於87年2 月間，因施用第二級毒品案件，經本院
      依職權以87年度易字第540 號裁定送觀察、勒戒結果，認
      無繼續施用毒品傾向，於87年8 月12日自勒戒處所釋放，
      而由本院以87年度易字第540 號判決免刑確定。
（三）乙○○不知警惕，又於88年6 月間，因施用第二級毒品案
      件，經本院以88年度毒聲字第1170號裁定送勒戒處所觀察
      、勒戒後，因認有繼續施用毒品之傾向，再經本院以88年
      度毒聲字第1633號裁定令入戒治處所施以強制戒治1 年，
      於88年9 月1 日入所執行，嗣其強制戒治執行滿3 月後，
      經戒治處所認無繼續戒治之必要，乃報由檢察官聲請本院
      以89年度毒聲字第421 號裁定停止戒治，於89年3 月7 日
      因停止其處分而出監，所餘戒治期間付保護管束，旋其停
      止戒治所餘戒治期間於89年7 月16日屆滿，視為強制戒治
      期滿執行完畢；同時其本次非法施用第二級毒品之犯行，
      亦經本院於88年9 月30日，以88年度竹簡字第565 號刑事
      簡易判決，判處有期徒刑5 月，嗣於88年11月1 日確定，
      其後再經本院於89年8 月25日以89年度聲字第831 號裁定
      免除刑之執行確定。
（四）乙○○竟不知警惕，又於89年8 月間，因施用第二級毒品
      案件，經檢察官聲請強制戒治，本院於89年11月29日，以
      89年度毒聲字第2790號裁定令入戒治處所施以強制戒治1
      年，於90年3 月5 日入所執行，嗣其強制戒治執行滿3 月
      後，經戒治處所認無繼續戒治之必要，乃報由檢察官聲請
      本院以90年度毒聲字第1606號裁定停止戒治，於90年11月
      6 日因停止其處分之出監，所餘戒治期間付保護管束，旋
      其停止戒治所餘戒治期間於91年3 月4 日屆滿，視為強制
      戒治期滿執行完畢；同時其本次非法施用第二級毒品之犯
      行，亦經本院於89年12月11日，以89年度竹北簡字第377
      號刑事簡易判決，判處有期徒刑5 月，嗣於90年1 月5 日
      確定，並於91年7 月16日易科罰金執行完畢。
（五）乙○○不知悔改，復於92年1 月間，因施用第二級毒品案
      件，經檢察官聲請強制戒治，本院於92年5 月23日，以92
      年度毒聲字第225 號裁定令入戒治處所施以強制戒治1 年
      ，於92年6 月6 日入所執行，嗣其強制戒治處分因毒品危
      害防制條例之修正而於93年1 月9 日經檢察官指揮免予繼
      續執行，視為強制戒治已執行完畢（參見最高法院95年度
      台非字第174 號刑事判決）；同時其本次非法施用第二級
      毒品之犯行，亦經本院於92年5 月30日，以92年度易字第
      238 號刑事判決，判處有期徒刑6 月，嗣於92年6 月26日
      確定，於93年1 月9 日入監執行，並於93年6 月15日縮刑
      期滿執行完畢。
（六）乙○○不知悛悔，又於94年1 月間，因施用第一級、第二
      級毒品案件，經本院於94年3 月22日，以94年度訴字第10
      4 號宣示判決筆錄，分別判處有期徒刑8 月、10月，並經
      定應執行刑為有期徒刑1 年4 月，嗣於94年3 月22日確定
      ，其執行情形如前述（一）。
（七）乙○○竟不知悛悔，於前開強制戒治處分執行完畢釋放後
      5 年內，復分別基於施用第一級、第二級毒品及轉讓第二
      級毒品的犯罪意思，於下列時間，分別為下列行為：
  １、(1)基於施用第一級毒品海洛因的犯罪意思，於96年4 月30
      日晚上某時許，在其位於新竹縣竹北市○○里○○鄰○○路
      ○ 段659 號之住處內，以將海洛因摻入香煙內，再點火吸
      食之方式，施用第一級毒品海洛因1 次。(2)另基於施用第
      二級毒品安非他命的犯罪意思，於96年5 月1 日上午10時
      許，在新竹縣新豐鄉○○路○ 段817 號仙迪遊藝場，以將
      安非他命置於玻璃球內，再以火燒烤，吸其煙霧之方式，
      施用第二級毒品安非他命1 次。嗣於96年5 月1 日下午3
      時50分許，在上開遊藝場為警查獲，並在其所出示之香煙
      盒內，扣得其所有的摻有第一級毒品海洛因之香煙1 支（
      半截），經警採集其尿液送驗結果，呈嗎啡陽性及安非他
      命、甲基安非他命陽性反應，始悉上情。
  ２、又另行起意，(1)復基於施用第一級毒品海洛因的犯罪意思
      ，於96年6 月14日凌晨1 時許，在位於新竹市○○路○ 段
      189 號阿囉哈汽車旅館102 房內，以將海洛因摻入香煙內
      ，再點火吸食之方式，施用第一級毒品海洛因1 次。(2)另
      基於施用第二級毒品安非他命的犯罪意思，於上開時、地
      ，以將安非他命置於玻璃球內，再以火燒烤，吸其煙霧之
      方式，施用第二級毒品安非他命1 次。嗣於同日凌晨4 時
      30分許，在上開汽車旅館為警查獲，並扣得其所有的海洛
      因11包（合計淨重1.88公克，空包裝總重3.26公克）、安
      非他命4 包毛重共2.55公克，經警採集其尿液送驗結果，
      呈嗎啡陽性及安非他命、甲基安非他命陽性反應，始悉上
      情。
  ３、又另行起意，(1)復基於施用第一級毒品海洛因的犯罪意思
      ，於96年7 月18日上午某時許，在上開仙迪遊藝場內，以
      將海洛因摻入香煙內，再點火吸食之方式，施用第一級毒
      品海洛因1 次。(2)另基於施用第二級毒品安非他命的犯罪
      意思，於上開時、地，以將安非他命置於玻璃球內，再以
      火燒烤，吸其煙霧之方式，施用第二級毒品安非他命1 次
      。嗣於同日下午1 時50分許，在新竹縣新豐鄉○○路○ 段
      與新庄路口，為警查獲，並扣得其所有的摻有第一級毒品
      海洛因之香煙1 支，經警採集其尿液送驗結果，呈嗎啡、
      可待因陽性及安非他命、甲基安非他命陽性反應，始悉上
      情。
  ４、又另行起意，(1)復基於施用第一級毒品海洛因的犯罪意思
      ，於96年8 月28日晚上某時許，在其位於新竹縣竹北市○
      ○里○○鄰○○路○ 段659 號之住處內，以將海洛因摻入香
      煙內，再點火吸食之方式，施用第一級毒品海洛因1 次。
      (2)另基於施用第二級毒品安非他命的犯罪意思，於上開時
      、地，以將安非他命置於玻璃球內，再以火燒烤，吸其煙
      霧之方式，施用第二級毒品安非他命1 次。嗣為警於同月
      29日晚上10時許，在新竹縣政府警察局竹北分局山崎派出
      所採其尿液，檢驗結果呈嗎啡、可待因陽性及安非他命、
      甲基安非他命陽性反應，始悉上情。
  ５、又另行起意，復基於轉讓第二級毒品安非他命的犯罪意思
      ，於96年6 月14日凌晨2 時許，在上開阿囉哈汽車旅館10
      2 房內，無償轉讓第二級毒品安非他命1 包毛重0.32公克
      予羅郁萍。嗣於同日凌晨4 時30分許，在上開汽車旅館為
      警查獲，並由羅郁萍主動交出上開安非他命1 包，始知上
      情。
三、處罰條文：
    毒品危害防制條例第10條第1 項、第2 項、第8 條第2 項、
    第18條第1 項前段，刑法第11條、第47條第1 項、第51條第
    5 款。
四、協商判決除有刑事訴訟法第455 條之4 第1 項第1 款於本訊
    問程序終結前，被告撤銷協商合意或檢察官撤回協商聲請者
    ；第2 款被告協商之意思非出於自由意志者；第4 款被告所
    犯之罪非第455 條之2 第1 項所定得以協商判決者；第6 款
    被告有其他較重之裁判上一罪之犯罪事實者；第7 款法院認
    應諭知免刑或免訴、不受理者情形之一，及違反同條第2 項
    「法院應於協商合意範圍內為判決；法院為協商判決所科之
    刑，以宣告緩刑或2 年以下有期徒刑、拘役或罰金為限」之
    規定者外，檢察官與被告均不得上訴。
五、如有前項得上訴之情形，得自收受宣示判決筆錄送達之日起
    10日內，向本院提出上訴書狀，上訴於第二審法院。
中    華    民    國    97    年    1     月    18    日
                  刑事第四庭書  記  官  鄧雪怡
                            審判長法官  馮俊郎
以上正本證明與原本無異。
中    華    民    國    97    年    1     月    18    日
                            書  記  官  鄧雪怡
附錄本案處罰實體法條全文：
＊毒品危害防制條例第8 條第2 項：
轉讓第二級毒品者，處6 月以上5 年以下有期徒刑，得併科新臺
幣70萬元以下罰金。
＊毒品危害防制條例第10條第1 項、第2 項：
施用第一級毒品者，處6 月以上5 年以下有期徒刑。
施用第二級毒品者，處3 年以下有期徒刑。


司法院資訊處製作；財團法人民間司法改革基金會備份。
